臺灣宜蘭地方法院刑事裁定
110年度秩抗字第4號
抗  告  人
即被移送人  吳枝獻


上列抗告人即被移送人因違反社會秩序維護法案件，不服本院簡
易庭於中華民國110年8月12日所為之110年度秩字第36號第一審
裁定，提起抗告，本院普通庭為第二審裁定如下： 
    主  文
抗告駁回。 
    理  由
一、原裁定認為抗告人即被移送人吳枝獻於民國110年7月11日11時10分許，在宜蘭縣○○鄉○○路00號旁田地，無正當理由丟擲菸蒂於上開地點，引焚該處周圍雜草，且上開地點位於鐵軌旁，周遭有鐵路設備及火車行經，而有危害安全之虞，而依社會秩序維護法第68條第1款規定，處以抗告人罰鍰新臺幣（下同）6,000元等語。
二、抗告意旨略以：抗告人坦承過失，惟抗告人係不小心以菸蒂
    導致旁邊乾草燒起來，發現時有報警並試圖撲滅火勢，原審
    所量處之罰鍰過重云云。
三、按無正當理由，於公共場所、房屋近旁焚火而有危害安全之
    虞者，處3日以下拘留或1萬2千元以下罰鍰，社會秩序維護
    法第68條第1款定有明文。經查：
(一)抗告人於110年7月11日11時10分許，在宜蘭縣○○鄉○○路00號
    旁田地，無正當理由丟擲菸蒂於上開地點，引焚該處周圍鐵
    軌旁之雜草，業經抗告人於警詢時供承在卷（原審卷第8頁
    ），並有現場照片4張在卷可稽。是抗告人有於上開時、地
    無正當理由，於公共場合即鐵軌旁焚火，而有危害安全之虞
    等行為，洵堪認定。
(二)社會秩序維護法第68條第1款之立法目的係「為防止發生火
    災，爰參考違警罰法第54條第1項第4款，訂定本條第1款規
    定禁止無正當理由焚火」，故依本條之立法意旨，係為避免
    火災之發生，本件抗告人明知上開土地為交通部臺灣鐵路管
    理局所有，且火車行駛於旁邊鐵軌，卻仍未將菸蒂熄滅即隨
    意丟棄，造成火勢，且抗告人雖試圖救火，仍無法將火勢熄
    滅，堪認其行為已造成相當之火勢，而有危害安全之虞，倘
    抗告人多加留意，當可避免焚火之情形發生，其所為自屬無
    正當理由而焚火，是抗告人前開辯解，僅屬事後卸責之詞，
    不足採信。
(三)綜上所述，抗告人於前揭時、地，無正當理由於公共場所、
    房屋近旁焚火而有危害安全之虞，堪予認定，原審依社會秩
    序維護法第68條第1款之規定，裁處抗告人罰鍰6,000元，經
    核其認事用法均無不合，量處亦稱妥適，抗告人空言指摘原
    裁定罰鍰過重，自屬無理由，應予駁回。
四、據上論斷，應依社會秩序維護法第58條、第92條，刑事訴訟
    法第412條，裁定如主文。 
中　　華　　民　　國　　110 　年　　9 　　月　　28　　日
                  刑事第三庭審判長法　官　許乃文        
　　　　　　　　　　　　　　　　　法  官  游欣怡
                                  法  官  劉芝毓
以上正本證明與原本無異。
本件不得抗告。
                                  書記官　蕭亦倫
中　　華　　民　　國　　110 　年　　9 　　月　　28　　日